臺灣臺南地方法院刑事判決　　　　　　　　　　　　　九十年度訴字第一三九三號
　　公　訴　人　臺灣台南地方法院檢察署檢察官
　　被　　　告　丙○○
　　　　　　　　乙○○
　 共　　　同
　 指定辯護人　本院公設辯護人　林宜靜
右列被告因偽造貨幣案件，經檢察官提起公訴 (九十年度偵字第四一０七號)，本院
判決如左：
    主  文
丙○○、乙○○共同連續行使偽造之通用紙幣，均累犯，丙○○處有期徒刑貳年肆月
，乙○○處有期徒刑貳年。
扣案之偽造新台幣壹仟元紙幣捌張沒收。
    事  實
一、丙○○曾有詐欺、侵占罪前科，其中所犯侵占罪，經本院於民國八十八年間判處
    有期徒刑四月，於同年七月二十九日執行完畢；乙○○曾有侵占罪及施用、販賣
    麻醉藥品罪前科，其中所犯施用、販賣麻醉藥品罪，經台灣高等法院台南分院於
    八十一年間判處有期徒刑六月、五年四月，並定執行刑為有期徒刑五年六月（其
    中犯販賣麻醉藥品罪，經最高法院駁回上訴確定），於八十六年十二月二十一日
    因縮短刑期後假釋期滿執行完畢，渠二人均仍不知悔改。丙○○因一時好奇，竟
    萌購買偽造之新台幣壹仟元通用紙幣供飲宴時消費使用之歹念，於民國九十年三
    月十二日，從中華日報廣告版一則致富專線廣告，得知一名綽號「王仔」之不詳
    姓名男子欲出售假鈔，即由台南打「王仔」之行動電話與之洽妥交易後，即依「
    王仔」之指示，匯款新台幣五千元至「王仔」指定之台南某家銀行之帳戶，向「
    王仔」購買十張偽造之新台幣（以下同）千元之紙幣，「王仔」遂將該十張偽造
    之新台幣千元之紙幣於同日晚上七許委由不知情之遊覽車司機送至中山高速公路
    仁德交流道下之遊覽車站櫃台，交由丙○○領取。乙○○及甲○○（嗣到案另結
    ）均係丙○○之友，渠二人於同年九十年四月一日下午六時許，在台南縣永康市
    ○○路與四維路口與丙○○飲酒時，經丙○○告知有購得上開偽造之新台幣千元
    紙幣，竟萌與丙○○共同行使該偽造紙幣之犯意聯絡，由丙○○先後各交付三張
    所購得之偽造壹仟元紙幣予乙○○、甲○○，供共同消費行使之用。渠三人即基
    於共同行使偽造通用紙幣之概括犯意，首於當日晚上七時許，同至台南縣永康市
    ○○路九一二號胡中村經營之鳥暖泰國餐廳消費，由甲○○持其中一張編號ＦＭ
    ９６１７３５ＵＡ號千元偽造紙幣，交付胡中村，購得價格六十元之長壽香煙二
    包，並找得真鈔九百四十元。三人旋再向胡中村點叫價格二百元之台灣啤酒六罐
    、五十元之涼拌木瓜一盤飲用，由乙○○接續持另張編號相同之千元偽造紙幣交
    付胡中村結帳，並找得真鈔七百五十元。渠三人得手後復於當日晚上八時五十分
    許，同至台南縣永康市○○路五五九號之一沙瓦力泰國餐廳消費，向謝坤玉點叫
    價格三百元之生啤酒壹壺飲用，由甲○○持另紙編號相同之千元偽造紙幣交付謝
    坤玉付款之際，為謝坤玉即時識破而拒收，並報警當場查獲，致未達行使之目的
    而未得逞，並經警扣得從丙○○身上起出之四張千元假鈔、乙○○棄置在路旁之
    千元假鈔一張、及上開在鳥暖泰國餐廳及沙力泰國餐廳消費用之千元假鈔三張，
    總共八張（按另二張業經丙○○丟棄滅失）。
    理  由
一、訊據被告乙○○矢口否認有行使偽造貨幣犯行，辯稱：丙○○交給我三張仟元紙
    幣係為償還積欠伊之借款，伊不曉得是偽鈔，一直到去消費付款時，伊也不知道
    是偽鈔，是被警察抓到時伊才知道是偽鈔云云。惟查右揭事實，業據被告丙○○
    於本院調查時及審理中坦承不諱，核與共同被告甲○○於警訊中供述述節、被害
    人胡中村於警訊時、本院調查時指訴情節及被害人謝坤玉於警訊時指訴情節均相
    符，並有偽造之仟元紙幣八張扣案足資佐證。且該八張仟元紙幣經中央印製廠鑑
    定結果，均屬偽造，亦有中央銀行發行局函乙紙附卷足憑。且經本院隔離訊問被
    告乙○○、丙○○二人間借款經過結果，被告丙○○供稱：（問：你為何欠乙○○三千元？）身上缺錢，在九十年三月初在我家跟他的云云，被告乙○○則供稱
    ：丙○○於九十年二月初左右，在台南縣永康市○○○街他的住處跟伊借一萬元
    ，因為伊向丙○○租房屋，月租三千元，伊二個月沒有繳租金，及丙○○還給伊
    一千元，所以丙○○總共欠伊三千元云云。足見渠二人所供借款金額及時間均不
    符，參以被告乙○○上開供詞與其於警訊中所供：伊之千元偽鈔可能是伊經營小
    吃部所換來的云云，亦彼此前後矛盾不一觀之，自足認被告乙○○所辯，無非事
    後畏罪卸責之詞，不足採信，被告丙○○於本院調查時所供：伊交付交付各三張
    偽鈔給乙○○、甲○○，有告知偽鈔的來源，渠二人道是偽鈔等語，與事實相符
    ，足以採信。罪證明確，被告二人犯行均堪以認定。
二、核被告二人第一次所為，係犯刑法第一百九十六條第一項之行使偽造通用紙幣既
    遂罪，第二次係犯同條第三項、第一項之行使偽造通用紙幣罪未遂罪。公訴人認
    被告乙○○所為係犯同條第二項之罪，其起訴法條尚有未洽，應予變更。其認被
    告丙○○第二次所為，亦係上開既遂罪，也有未洽。被告二人與甲○○彼此間有
    犯意聯絡及行為分擔，均為共同正犯。渠二人先後二次犯行（按渠二人第一次所
    為係於密接之時、地，以單一行為之二舉動接續為之，為接續犯），時間緊接，
    犯罪構成要件相同，顯係基於一個概括犯意反覆為之，應依連續犯之規定論以一
    個情節較重之上開行使偽造通用紙幣既遂罪，並依法加重其刑。又被告丙○○曾
    犯侵占罪，經本院於民國八十八年間判處有期徒刑四月，於同年七月二十九日執
    行完畢；乙○○曾施用、販賣麻醉藥品罪前科，其中所犯施用、販賣麻醉藥品罪
    ，經台灣高等法院台南分院於八十一年間判處有期徒刑六月、五年四月，並定執
    行刑為有期徒刑五年六月（其中犯販賣麻醉藥品罪，經最高法院駁回上訴確定）
    ，於八十六年十二月二十一日因縮短刑期後假釋期滿執行完畢，有台灣高等法院
    被告全國前案紀錄表二紙及台灣台南地方法院檢察署八十二年度執字第一三七０
    號、八十四年度執聲字第一０七號卷宗可按，渠二人於五年內再犯本件有期徒刑
    以上之罪，均應依累犯規定依法遞加重其刑。然查被告二人均因一時好奇而致犯
    本罪，行使之偽造千元紙鈔僅有三張，且所得財物甚少，情節輕微，犯罪情狀非
    無可憫，如科以法定最低度刑仍嫌過重，爰依刑法第五十九條之規定減輕其刑。
    且渠二人之刑有加重及減輕之情事，應依法先加重後減之。爰審酌被告二人之素
    行非佳，行使偽造一千元通用紙幣，擾亂金融秩序，惟有上開堪以憫恕之情事，
    及渠二人參與犯罪分工程度、犯後態度等一切情狀，分別量處如主文所示之刑，
    以示懲儆。扣案之偽造新台幣壹仟元紙幣捌張，應依法宣告沒收。至未扣案之另
    二張偽造新台幣壹仟元紙幣，並未經警取獲，且被告丙○○於本院調查時復供明
    已丟棄，恆情堪認已滅失，故不予宣告沒收，併此敘明。
三、據上論斷，依刑事訴訟法第二百九十九條第一項前段、第三百條，刑法第二十八
    條第五十六條第一百九十六條第一項、第四十七條第五十九條、第二百條
    ，罰金罰鍰提高標準條例第一條前段，判決如主文。
本案經檢察官宋宗儀到庭執行職務。
中      華      民      國      九十一      年      五    月    二十四  日
                                  臺灣臺南地方法院刑事第二庭
              法  官   柯  顯  卿
右正本證明與原本無異。
如不服本判決，應於判決送達後十日內向本院提出上訴狀( 應附繕本 )。
                                      書記官   盧  立  勇
中      華      民      國      九十一      年      五    月    二十七  日
附錄法條：
中華民國刑法第一百九十六條
(行使收集或交付偽造變造通貨、幣券罪)
  行使偽造、變造之通用貨幣、紙幣、銀行券，或意圖供行使之用而收集或交付於人
  者，處三年以上十年以下有期徒刑，得併科五千元以下罰金。
